【裁判字號】    97,易,184
【裁判日期】    970930
【裁判案由】    竊盜
【裁判全文】
臺灣臺東地方法院刑事判決               97年度易字第184號
公  訴  人  臺灣臺東地方法院檢察署檢察官
被      告  乙○○
選任辯護人  邱聰安律師
被      告  丁○○
            丙○○
                   （現另案於臺灣臺東看守所附設勒
            戊○○
上列被告等因竊盜案件，經檢察官提起公訴（97年度偵字第211
、1317號），本院依簡式審判程序審理判決如下：
    主    文
乙○○犯如附表編號(二)至(十一)所示之罪，均累犯，各處如附表編號
(二)至(十一)所示之刑，應執行有期徒刑年。扣案之鐵槌握把、鑿子
各壹支及未扣案之梅花扳手、鐵撬各壹支均沒收。
丁○○犯如附表編號(一)、(三)至(十)所示之罪，各處如附表編號(一)、
(三)至(十)所示之刑，應執行有期徒刑貳年。扣案之鐵槌握把、鑿子
各壹支均沒收。
丙○○犯如附表編號(一)至(十一)所示之罪，各處如附表編號(一)至(十一)所
示之刑，應執行有期徒刑貳年拾月。扣案之鐵槌握把、鑿子各壹
支及未扣案之梅花扳手、鐵撬各壹支均沒收。
戊○○犯如附表編號(十一)所示之罪，累犯，處如附表編號(十一)所示之
刑。
    犯罪事實
一、乙○○前於民國90年間因重傷害案件，經本院以90年度訴字
    第153號判處有期徒刑2年7月確定，於92年8月31日縮刑期滿
    執行完畢。戊○○前於95年間因施用毒品案件，經本院以96
    年度簡字第8號判處有期徒刑6月確定，於96年6月16日易科
    罰金執行完畢。詎乙○○、戊○○仍不知慎行，竟與丁○○
    、丙○○及楊文龍（另由本院以97年度東簡字第220號判決
    確定）共同基於意圖為自己不法所有之犯意聯絡，分別於附
    表編號(一)至(十一)之時間、地點（其中附表編號(五)至(十)，乙○○
    、丁○○、丙○○係共同基於意圖為自己不法所有之單一接
    續犯意聯絡），持丙○○所有、客觀上均足供兇器使用之鐵
    鎚及鑿子各1支或梅花扳手、鐵撬各1支（未扣案），竊取如
    附表所示臺東縣縣內不同政府機關所管理之公共設施之白鐵
    製品，得手後將該白鐵製品賣與不知情之位於臺東縣臺東市
    ○○路○段639巷171號盛輝資源回收場之負責人張素貞，共
    賣得新臺幣1萬5927元（起訴書誤載為1萬4054元），並將該
    款項花用一空。嗣經警於96年12月1日臨檢盛輝資源回收場
    ，始查知上情，並於丙○○所有之車號7902-TF號自小貨車
    上，扣得丙○○所有供本件竊盜所用之鐵鎚（僅餘握把）及
    鑿子各1支。
二、案經臺東縣警察局成功分局報告臺灣臺東地方法院檢察署檢
    察官暨該檢察官自動檢舉簽分偵查起訴。
    理    由
一、據以論罪之證據名稱：
（一）被告乙○○、丁○○、丙○○、戊○○於偵訊及本院審理
      時之自白。
（二）證人即共同被告乙○○、丁○○、丙○○、戊○○之證詞
      ，證人張素華、庚○○、己○○、游明峰之證詞。
（三）兇器（鑿子及鐵鎚握把）照片2張，臺東縣警察局成功分
      局都蘭派出所臨檢紀錄表1份，磅單傳票影本3張，贓物認
      領保管單3張，盛輝資源回收場現場等照片共30張，刑案
      現場測繪圖1紙，盛輝資源回收場收受物品、舊貨、五金
      廢料或廢棄物登記表3張，臺東縣臺東市森林公園活水湖
      旁指認照片14張。
（四）扣案之鐵鎚握把（即本院卷附扣押物品清單所稱之「榔頭
      柄」）、鑿子各1支。
（五）上開證據均互核相符，被告乙○○、丁○○、丙○○、戊○○之任意性自白與事實相符，堪以採信。被告4人前揭
      犯行均堪認定，本件事證明確，應依法論科。
二、論罪科刑部分：
（一）按刑法第321條第1項第3款之攜帶兇器竊盜罪，係以行為
      人攜帶兇器為其加重條件，此所謂兇器，其種類並無限制
      ，凡客觀上足以對人之生命、身體、安全構成威脅，具有
      危險性之兇器為已足，並不以攜帶之初有行兇之意圖為必
      要，最高法院79年臺上字第5253號判例意旨可資參照。查
      本案被告4人攜至如附表所示失竊地點之鐵鎚、鑿子、梅
      花扳手及鐵撬各1支，均係金屬材質、質地堅硬之物，倘
      持以抵拒，足以危害於他人生命、身體之安全，客觀上應
      認均屬兇器無疑。又按刑法分則或刑法特別法中規定之結
      夥二人或三人以上之犯罪，應以在場共同實施或在場參與
      分擔實施犯罪之人為限，不包括同謀共同正犯在內。司法
      院大法官會議釋字第109號解釋「以自己共同犯罪之意思
      ，事先同謀，而由其中一部分之人實施犯罪之行為者，均
      為共同正犯」之意旨，雖明示將「同謀共同正犯」與「實
      施共同正犯」併包括於刑法總則第28條之「正犯」之中，
      但此與規定於刑法則或刑法特別法中之結夥犯罪，其態樣
      並非一致（最高法院76年度台上字第7210號判例參照）。
      被告4人就附表編號(三)至(十一)所示各次之竊盜事實，均分別
      有到場參與（詳如附表「參與之行為人」欄所載），合於
      刑法第321條第1項第4款結夥三人以上之要件。
（二）核被告乙○○所為如附表編號(二)之犯行，係犯刑法第321
      條第1項第3款之攜帶兇器竊盜罪，所為如附表編號(三)至(十一)
      之犯行，均係犯同法第321條第1項第3、4款之結夥三人以
      上攜帶兇器竊盜罪。被告丁○○所為如附表編號(一)之犯行
      ，係犯同法第321條第3款之攜帶兇器竊盜罪，所為如附表
      編號(三)至(十)之犯行，均係犯同法第321條第1項第3、4款之
      結夥三人以上攜帶兇器竊盜罪。被告丙○○所為附表編號
      (一)、(二)之犯行，係犯同法第321條第1項第3款之攜帶兇器
      竊盜罪，所為如附表編號(三)至(十一)之犯行，均係犯同法第32
      1條第1項第3、4款之結夥三人以上攜帶兇器竊盜罪。被告
      戊○○所為附表編號(十一)之犯行，係犯結夥三人以上攜帶兇
      器竊盜罪。被告乙○○與丙○○、丁○○、戊○○、共犯
      楊文龍，分別就附表編號所示各次竊盜犯行（詳如附表「
      參與之行為人」欄所載），均各自有犯意聯絡及行為之分
      擔，均為共同正犯。按數行為於同時同地或密切接近之時
      、地實行，侵害同一之法益，各行為之獨立性極為薄弱，
      依一般社會健全觀念，在時間差距上，難以強行分開，在
      刑法評價上，以視為數個舉動之接續施行，合為包括之一
      行為予以評價，較為合理，屬接續犯，而為包括之一罪，
      最高法院著有86年臺上字第3295號判例意旨可資參照。查
      被告乙○○、丁○○、丙○○於附表編號(五)至(十)所示之時
      間、地點，竊取交通部觀光局東部海岸國家風景區管理處
      所管領之白鐵蓋片，均係於密切接近之時間及地點實行，
      侵害同一法益，各行為之獨立性甚為薄弱，顯係出於自始
      單一犯意之決定，合為一行為之接續進行，為接續犯，應
      論以一罪，公訴人認此部分屬於數罪，應分論併罰，容有
      誤會。又被告乙○○、丁○○、丙○○所為上開各罪，犯
      意各別、行為互殊，應予分論併罰。另被告乙○○、戊○○有如犯罪事實欄所載論罪科刑及執行情形，有臺灣高等
      法院被告前案紀錄表2份在卷可查，其2人於有期徒刑執行
      完畢後，5年以內故意再犯上開竊盜犯行，均為累犯，應
      依刑法第47條第1項規定，各加重其刑。爰審酌被告4人均
      正值青壯之年，不知努力工作以獲取正當報酬，反以結夥
      3人以上、攜帶兇器之方式，多次恣意竊取他人財物，影
      響社會治安甚鉅，暨被告4人犯後均坦承犯行之犯後態度
      ，其等之智識程度、生活狀況及竊盜之動機、目的、手段
      、被害人所受損害等一切情狀，各量處如主文所示之刑，
      並就被告乙○○、丁○○、丙○○分別定其應執行之刑。
      末按刑法第38條第3項係規定「犯罪行為人」所有供犯罪
      所用之物，得宣告沒收，並非規定屬「被告」所有之物，
      始得宣告沒收，而共同正犯於意思聯絡範圍內，組成一共
      犯團體，團體中之任何成員均為「犯罪行為人」，供犯罪
      所用之物，只要屬於「犯罪行為人」所有，均得宣告沒收
      ，不以必屬於本件被告所有者為限（最高法院92年度台上
      字第787號判決意旨參照）。扣案之鐵鎚握把、鑿子各1支
      及未扣案之梅花扳手、鐵撬各1支為被告丙○○所有供本
      件竊盜所用之物，業據被告乙○○、丁○○、丙○○陳明
      在卷，梅花扳手、鐵撬各1支雖未扣案，但並無證據顯示
      其已滅失，上開工具既屬被告丙○○所有供本件竊盜犯行
      所用之物，揆諸上開判決意旨，自應依刑法第38條第1項
      第2款宣告沒收之。
三、應適用之法條：
    依刑事訴訟法第273條之1第1項、第299條第1項前段、第310
    條之2、第454條，刑法第28條、第321條第1項第3款、第4款
    、第47條第1項、第51條第5款、第38條第1項第2款，判決如
    主文。
本案經檢察官甲○○到庭執行職務
中    華    民    國    97    年    9     月    30    日
                  刑事第二庭    法  官  盧亨龍
以上正本證明與原本無異。
如不服本判決應於收受本判決後10日內向本院提出上訴書狀；上
訴書狀應敘述具體理由。未敘述上訴理由者，應於上訴期間屆滿
後20日內向本院補提理由書狀（均須按他造當事人之人數附繕本
）。「切勿逕送上級法院」。
告訴人或被害人對於本判決如有不服，請書具不服之理由狀，請
求檢察官上訴者，其上訴期間之計算係以檢察官收受判決正本之
日期為準。
                                書記官  石佳琪
中    華    民    國    97    年    10    月    1     日
附表
┌──┬────┬────┬────┬─────┬─────┬────────┐
│編號│參與之行│ 時  間 │竊盜地點│被害人及失│ 所  犯   │                │
│    │為人    │        │及行為方│竊財物    │ 法  條   │  罪名及宣告刑  │
│    │        │        │式      │          │          │                │
├──┼────┼────┼────┼─────┼─────┼────────┤
│    │丁○○、│民國96年│臺東縣臺│交通部公路│刑法第321 │丁○○共同攜帶兇│
│ (一) │丙○○  │10月中旬│11線164.│總局臺東工│條第1項第3│器竊盜，處有期徒│
│    │        │23時許  │3公里處 │務段成功監│款加重竊盜│刑柒月。扣案之鐵│
│    │        │        │；攜帶鑿│工站；護欄│罪        │槌握把、鑿子各壹│
│    │        │        │子、鐵鎚│排水孔白鐵│          │支均沒收。      │
│    │        │        │各1支   │方形柱30個│          │丙○○共同攜帶兇│
│    │        │        │        │          │          │器竊盜，處有期徒│
│    │        │        │        │          │          │刑柒月。扣案之鐵│
│    │        │        │        │          │          │槌握把、鑿子各壹│
│    │        │        │        │          │          │支均沒收。      │
├──┼────┼────┼────┼─────┼─────┼────────┤
│ (二) │乙○○、│96年11月│臺東市海│臺東市公所│刑法第321 │乙○○共同攜帶兇│
│    │丙○○  │29日凌晨│濱公園；│；垃圾桶白│條第1項第3│器竊盜，累犯，處│
│    │        │3時至4時│攜帶鐵鎚│鐵蓋片4個 │款加重竊盜│有期徒刑捌月。扣│
│    │        │許      │1支     │          │罪        │案之鐵槌握把壹支│
│    │        │        │        │          │          │沒收。          │
│    │        │        │        │          │          │丙○○共同攜帶兇│
│    │        │        │        │          │          │器竊盜，處有期徒│
│    │        │        │        │          │          │刑柒月。扣案之鐵│
│    │        │        │        │          │          │槌握把壹支沒收。│
├──┼────┼────┼────┼─────┼─────┼────────┤
│ (三) │乙○○、│96年11月│臺東縣富│交通部觀光│刑法第321 │乙○○結夥三人以│
│    │丁○○、│29日凌晨│岡市伽路│局東部海岸│條第1項第3│上攜帶兇器竊盜，│
│    │丙○○  │3時至4時│蘭休息區│國家風景區│、4款加重 │累犯，處有期徒刑│
│    │        │許      │；結夥3 │管理處；垃│竊盜罪    │捌月。扣案之鐵槌│
│    │        │        │人、攜帶│圾桶白鐵蓋│          │握把壹支沒收。  │
│    │        │        │鐵鎚1支 │片2個     │          │丁○○結夥三人以│
│    │        │        │        │          │          │上攜帶兇器竊盜，│
│    │        │        │        │          │          │處有期徒刑柒月。│
│    │        │        │        │          │          │扣案之鐵槌握把壹│
│    │        │        │        │          │          │支沒收。        │
│    │        │        │        │          │          │丙○○結夥三人以│
│    │        │        │        │          │          │上攜帶兇器竊盜，│
│    │        │        │        │          │          │處有期徒刑柒月。│
│    │        │        │        │          │          │扣案之鐵槌握把壹│
│    │        │        │        │          │          │支沒收。        │
├──┼────┼────┼────┼─────┼─────┼────────┤
│ (四) │乙○○、│96年11月│臺東縣成│交通部公路│刑法第321 │乙○○結夥三人以│
│    │丁○○、│30日下午│功鎮信義│總局臺東工│條第1項第3│上攜帶兇器竊盜，│
│    │丙○○  │5時至6時│里台23線│務段成功監│、4款加重 │累犯，處有期徒刑│
│    │        │30分許  │45公里處│工站；護欄│竊盜罪    │捌月。扣案之鐵槌│
│    │        │        │；結夥3 │排水孔白鐵│          │握把、鑿子各壹支│
│    │        │        │人、攜帶│方形柱6個 │          │均沒收。        │
│    │        │        │鑿子、鐵│          │          │丁○○結夥三人以│
│    │        │        │鎚各1支 │          │          │上攜帶兇器竊盜，│
│    │        │        │        │          │          │處有期徒刑柒月。│
│    │        │        │        │          │          │扣案之鐵槌握把、│
│    │        │        │        │          │          │鑿子各壹支均沒收│
│    │        │        │        │          │          │。              │
│    │        │        │        │          │          │丙○○結夥三人以│
│    │        │        │        │          │          │上攜帶兇器竊盜，│
│    │        │        │        │          │          │處有期徒刑柒月。│
│    │        │        │        │          │          │扣案之鐵槌握把、│
│    │        │        │        │          │          │鑿子各壹支均沒收│
│    │        │        │        │          │          │。              │
├──┼────┼────┼────┼─────┼─────┼────────┤
│ (五) │乙○○、│96年11月│臺東縣成│交通部觀光│刑法第321 │乙○○結夥三人以│
│    │丁○○、│30日下午│功鎮信義│局東部海岸│條第1項第3│上攜帶兇器竊盜，│
│    │丙○○  │5時至6時│里東河橋│國家風景區│、4款加重 │累犯，處有期徒刑│
│    │        │30分許  │休息區；│管理處；垃│竊盜罪    │拾月。扣案之鐵槌│
│    │        │        │結夥3人 │圾桶白鐵蓋│（接續犯）│握把壹支沒收。  │
│    │        │        │、攜帶鐵│片6個     │          │丁○○結夥三人以│
│    │        │        │鎚1支   │          │          │上攜帶兇器竊盜，│
│    │        │        │        │          │          │處有期徒刑捌月。│
├──┼────┼────┼────┼─────┤          │扣案之鐵槌握把壹│
│ (六) │乙○○、│96年11月│臺東縣東│交通部觀光│          │支沒收。        │
│    │丁○○、│30日下午│河鄉東河│局東部海岸│          │丙○○結夥三人以│
│    │丙○○  │5時至6時│村金樽休│國家風景區│          │上攜帶兇器竊盜，│
│    │        │30分許  │息區；結│管理處；垃│          │處有期徒刑捌月。│
│    │        │        │夥3人、 │圾桶白鐵蓋│          │扣案之鐵槌握把壹│
│    │        │        │攜帶鐵鎚│片2個     │          │支沒收。        │
│    │        │        │1支     │          │          │                │
│    │        │        │        │          │          │                │
├──┼────┼────┼────┼─────┤          │                │
│ (七) │乙○○、│96年11月│臺東縣東│交通部觀光│          │                │
│    │丁○○、│30日下午│河鄉都蘭│局東部海岸│          │                │
│    │丙○○  │5時至6時│村新橋休│國家風景區│          │                │
│    │        │30分許  │息區；結│管理處；垃│          │                │
│    │        │        │夥3人、 │圾桶白鐵蓋│          │                │
│    │        │        │攜帶鐵鎚│片2個     │          │                │
│    │        │        │1支     │          │          │                │
│    │        │        │        │          │          │                │
├──┼────┼────┼────┼─────┤          │                │
│ (八) │乙○○、│96年11月│臺東縣東│交通部觀光│          │                │
│    │丁○○、│30日下午│河鄉都蘭│局東部海岸│          │                │
│    │丙○○  │5時至6時│村加母子│國家風景區│          │                │
│    │        │30分許  │灣休息區│管理處；垃│          │                │
│    │        │        │；結夥3 │圾桶白鐵蓋│          │                │
│    │        │        │人、攜帶│片2個     │          │                │
│    │        │        │鐵鎚1支 │          │          │                │
│    │        │        │        │          │          │                │
├──┼────┼────┼────┼─────┤          │                │
│    │乙○○、│96年11月│臺東縣東│交通部觀光│          │                │
│ (九) │丁○○、│30日下午│河鄉都蘭│局東部海岸│          │                │
│    │丙○○  │5時至6時│村渚橋休│國家風景區│          │                │
│    │        │30分許  │息區；結│管理處；垃│          │                │
│    │        │        │夥3人、 │圾桶白鐵蓋│          │                │
│    │        │        │攜帶鐵鎚│片2個     │          │                │
│    │        │        │1支     │          │          │                │
│    │        │        │        │          │          │                │
├──┼────┼────┼────┼─────┤          │                │
│    │乙○○、│96年11月│臺東縣東│交通部觀光│          │                │
│ (十) │丁○○、│30日下午│河鄉都蘭│局東部海岸│          │                │
│    │丙○○  │5時至6時│村郡界休│國家風景區│          │                │
│    │        │30分許  │息區；結│管理處；垃│          │                │
│    │        │        │夥3人、 │圾桶白鐵蓋│          │                │
│    │        │        │攜帶鐵鎚│片2個     │          │                │
│    │        │        │1支     │          │          │                │
│    │        │        │        │          │          │                │
├──┼────┼────┼────┼─────┼─────┼────────┤
│ (十一) │乙○○、│96年11月│臺東縣臺│臺東縣政府│刑法第321 │乙○○結夥三人以│
│    │丙○○、│27日下午│東市森林│農業局；白│條第1項第3│上攜帶兇器竊盜，│
│    │戊○○、│3時許   │公園活水│鐵門5片   │、4款加重 │累犯，處有期徒刑│
│    │楊文龍  │        │湖附近之│          │竊盜罪    │捌月。扣案之鐵槌│
│    │（楊文龍│        │網球場、│          │          │握把、鑿子各壹支│
│    │業經本院│        │溜冰場；│          │          │及未扣案之梅花扳│
│    │另案判決│        │結夥3人 │          │          │手、鐵撬各壹支均│
│    │確定）  │        │以上、攜│          │          │沒收。          │
│    │        │        │帶鐵鎚、│          │          │丙○○結夥三人以│
│    │        │        │梅花扳手│          │          │上攜帶兇器竊盜，│
│    │        │        │、鐵撬、│          │          │處有期徒刑柒月。│
│    │        │        │鑿子各1 │          │          │扣案之鐵槌握把、│
│    │        │        │支（梅花│          │          │鑿子各壹支及未扣│
│    │        │        │扳手及鐵│          │          │案之梅花扳手、鐵│
│    │        │        │撬未扣案│          │          │撬各壹支均沒收。│
│    │        │        │）      │          │          │戊○○結夥三人以│
│    │        │        │        │          │          │上攜帶兇器竊盜，│
│    │        │        │        │          │          │，累犯，處有期徒│
│    │        │        │        │          │          │刑柒月。扣案之鐵│
│    │        │        │        │          │          │槌握把、鑿子各壹│
│    │        │        │        │          │          │支及未扣案之梅花│
│    │        │        │        │          │          │扳手、鐵撬各壹支│
│    │        │        │        │          │          │均沒收。        │
└──┴────┴────┴────┴─────┴─────┴────────┘
附錄本案論罪科刑法條全文：
刑法第321條
犯竊盜罪而有左列情形之一者，處6月以上、5年以下有期徒刑：
一  於夜間侵入住宅或有人居住之建築物、船艦或隱匿其內而犯
    之者。
二  毀越門扇、牆垣或其他安全設備而犯之者。
三  攜帶兇器而犯之者。
四  結夥三人以上而犯之者。
五  乘火災、水災或其他災害之際而犯之者。
六  在車站或埠頭而犯之者。
前項之未遂犯罰之。


司法院資訊處製作；財團法人民間司法改革基金會備份。
